臺灣臺南地方法院刑事判決
上　訴　人　臺灣臺南地方法院檢察署檢察官
被　　　告　甲○○
　　　　　　　　　　　號
上列上訴人因被告犯公共危險案件，不服本院於中華民國九十六
年六月七日所為之第一審判決（九十六年度交簡字第一五六九號
，聲請簡易判決處刑之案號九十五年度偵字第六三一六號），提
起上訴，被告於本院行準備程序時，對全部犯罪事實為有罪之陳
述，經本院管轄之第二審合議庭裁定以簡式審判程序審理，並判
決如下：
    主  文
原判決撤銷。
甲○○服用酒類，不能安全駕駛動力交通工具而駕駛，處罰金新
臺幣陸萬元，減為罰金新臺幣參萬元，如易服勞役，均以新臺幣
壹仟元折算壹日。
    事  實
一、甲○○於民國（下同）九十六年三月十四日凌晨零時許，在
    臺南縣仁德鄉「五星級釣蝦場」，與友人飲用啤酒後，已達
    不能安全駕駛動力交通工具之程度，仍於同日凌晨一時許，
    駕駛車號０三三０—ＧＢ號自小客車，沿臺南縣仁德鄉○○
    路由西往東方向行駛，行經同路段與忠孝北路交岔路口，適
    遇廖妙菁駕駛車號二Ｍ—四九三一號自小客車搭載黃揚得，
    亦沿臺南縣仁德鄉○○○路由北往南方向行駛至與中山路交
    岔路口時。甲○○因不勝酒力，無法集中注意力，復疏未注
    意車前狀況，致於通過前開交岔路口時，與廖妙菁所駕駛之
    前開自小客車發生相撞，廖妙菁因而受有頭部外傷、缺牙之
    傷害，黃揚得則受有頭部擦傷、舌頭撕裂傷零點二公分之傷
    害（過失傷害廖妙菁、黃揚得部分，均未據告訴）。嗣經警
    到場處理時，對甲○○實施酒精濃度測試結果，測得其呼氣
    中酒精濃度高達每公升零點六三毫克而查知上情。
二、案經臺南縣警察局歸仁分局報告臺灣臺南地方法院檢察署檢
    察官偵查後聲請簡易判決處刑。
    理  由
一、本件被告所犯為死刑、無期徒刑、最輕本刑為三年以上有期
    徒刑以外之罪，亦非屬高等法院管轄之第一審案件，其於第
    二審之準備程序進行中，先就被訴事實為有罪之陳述，經審
    判長告知簡式審判程序之旨，並聽取檢察官之意見後，依刑
    事訴訟法第三百六十四條、第二百七十三條之一第一項、第
    二百七十三條之二等規定裁定進行簡式審判程序，且不受同
    法關於證據能力認定及調查方式之限制，合先敘明。
二、前開犯罪事實有以下事證足資證明：
  (一)被告於警詢、偵訊中之自白。
  (二)證人廖妙菁、黃揚得於警詢之陳述。
  (三)臺南縣警察局歸仁分局道路交通事故當事人酒精測定紀錄表
    、刑法第一百八十五條之三案件測試觀察紀錄表、道路交通
    事故現場圖、道路交通事故調查報告表(一)、(二)各一份、現場
    照片十九幀，以及財團法人奇美醫院出具之診斷證明書二紙
    。
三、論罪科刑
  (一)核被告前開所為係犯刑法第一百八十五條之三服用酒類致不
    能安全駕駛動力交通工具而駕駛罪。
  (二)按刑事訴訟法第四百五十一條第一項之案件，被告於偵查中
    自白者，得向檢察官表示願受科刑之範圍或願意接受緩刑之
    宣告，檢察官同意者，應記明筆錄，並即以被告之表示為基
    礎，向法院求刑或為緩刑宣告之請求。第一項及前項情形，
    法院應於檢察官求刑或緩刑宣告請求之範圍內為判決，但有
    左列情形之一者，不在此限︰一、被告所犯之罪不合第四百
    四十九條所定得以簡易判決處刑之案件者。二、法院認定之
    犯罪事實顯然與檢察官據以求處罪刑之事實不符，或於審判
    中發現其他裁判上一罪之犯罪事實，足認檢察官之求刑顯不
    適當者。三、法院於審理後，認應為無罪、免訴、不受理或
    管轄錯誤判決之諭知者。四、檢察官之請求顯有不當或顯失
    公平者。刑事訴訟法第四百五十一條之一第一項、第四項分
    別定有明文。查本件被告於偵查中業已自白犯行，並同意接
    受檢察官具體求刑罰金新臺幣六萬元，此有九十六年五月二
    日偵查筆錄一份在卷可憑，檢察官亦據此聲請簡易判決處刑
    ，是以，依前開規定，除檢察官求刑有合乎刑事訴訟法第四
    百五十一條之一第四項之情形下外，法院應在檢察官求刑之
    範圍內為判決至為灼然。
  (三)原審以被告犯行明確，依刑事訴訟法第四百四十九條第一項
    前段、第四百五十四條第二項，刑法第一百八十五條之三、
    第四十二條第三項前段，刑法施行法第一條之一第一項、第
    二項但書逕以簡易判決判處罰金新臺幣一萬五千元，並諭知
    易服勞役之折算標準，固非無見。惟查被告行為後，中華民
    國九十六年罪犯減刑條例於九十六年七月十六日生效施行，
    原審未及審酌被告有無減刑要件之適用，另原審未在檢察官
    與被告合意之求刑範圍為裁判，復未於判決中說明未依此裁
    判之理由，顯有未洽之處。是以，上訴人主張原審未依檢察
    官與被告協商結果而為判決，即屬有據，故應由本院予以撤
    銷改判。
  (四)爰審酌被告無任何前科紀錄，有臺灣高等法院被告前案紀錄
    表一紙在卷可按，素行尚佳，復考量其酒後駕車嚴重危及自
    身及公眾安危，暨其智識程度、酒醉程度、犯罪手段、所生
    危害及犯後坦承犯行之態度，兼衡被告酒後駕車，與被害人
    廖妙菁所駕駛之前開車輛發生撞擊，致廖妙菁受有前揭傷害
    後，旋於九十六年三月二十五日與被害人達成和解，並同意
    賠償新臺幣四十萬元，此有和解書一份在卷可按，足徵被告
    犯後深具悔意等一切情狀，認檢察官對被告具體求刑罰金新
    臺幣六萬元，核屬罪刑相當，而量處如主文所示之刑，並諭
    知易服勞役折算標準。又本件被告犯罪時間係在九十六年四
    月二十四日以前，所犯雖屬中華民國九十六年罪犯減刑條例
    第三條第一項第十五款所列之罪，惟其未受逾有期徒刑一年
    六月以上刑之宣告，仍與同條例第二條第一項第三款之規定
    相符，應依同條例第七條第一項減其宣告刑二分之一，並諭
    知易服勞役之折算標準，以資懲儆。
據上論斷，刑事訴訟法第四百五十五條之一第一項、第三項、第
三百六十九條第一項前段、第三百六十四條、第二百七十三條之
一第一項、第三百十條之二、第四百五十四條、第二百九十九條
第一項前段，中華民國九十六年罪犯減刑條例第二條第一項第三
款、第七條，刑法第一百八十五條之三、第四十二條第三項前段
，刑法施行法第一條之一，判決如主文。
案經檢察官王誠到庭執行職務。
中　　華　　民　　國　　96　　年　　8 　　月　　27　　日
　　　　　　　  刑事庭第四庭    審判長法  官  陳志成
                                      法  官  楊佳祥
                                      法  官  黃欣怡
以上正本證明與原本無異。
不得上訴。
　　　　　　　　　　　　　　　　　　　書記官  陳怡吟
中　　華　　民　　國　　96　　年　　8 　　月　　27　　日
附錄本案論罪科刑條文
中華民國刑法第185條之3
（重大違背義務致交通危險罪）
服用毒品、麻醉藥品、酒類或其他相類之物，不能安全駕駛動力
交通工具而駕駛者，處1年以下有期徒刑、拘役或3萬元以下罰金
。
